臺灣板橋地方法院交通事件裁定　　　　95年度交聲字第1850號
原處分機關　臺北市交通事件裁決所
異　議　人
即受處分人　甲○○
?
上列受處分人因違反道路交通管理處罰條例案件，對於臺北市交
通事件裁決所中華民國95年11月22日北市裁二字第裁22-AEU0887
98號裁決處分（舉發案號：臺北市政府警察局95年9 月23日北市
警交字第AEU088798 號），聲明異議，本院裁定如下：
    主  文
異議駁回。
    理  由
一、原處分意旨略以：異議人即受處分人甲○○於民國95年9 月
    23日23時54分許，駕駛車號787-MB號營業小客車，行經臺北
    市○○○路○ 段處，因有「酒精濃度過量駕車（呼氣值0.30
    MG/L）」之違規行為，經臺北市政府警察局內湖分局交通分
    隊執勤員警製單當場舉發，並查證違規屬實，爰依道路交通
    管理處罰條例第35條第1 項第1 款之規定，裁處罰鍰新臺幣
    （下同）19,500元，並吊扣其駕駛執照1 年。
二、異議意旨略以：異議人當時駕駛車號787-MB號營業小客車（
    非營業中）正前往友人住處途中，因覺得口渴，車上又無其
    他飲料，所以開了其中一瓶朋友吩咐購買的啤酒喝了一口以
    暫時解渴，隨後被執勤員警攔檢，並接受酒精濃度測試。異
    議人已坦承向執勤員警告知甫於3 分鐘內因口渴喝了一點酒
    ，當時還是覺得口渴，於是先走回車上拿了放在後車廂的水
    想要喝水，惟遭執勤員警制止，急忙將口中沾到的水吐掉，
    執勤員警並拒絕異議人確實漱口之請求，且禁止異議人再喝
    水，即要求異議人在一張證明有漱口動作的單子上簽名。在
    異議人已明確告知飲酒未超過15分鐘之情況下，執勤員警並
    未告知異議人可以等待15分鐘或可以飲水漱口後再作測試，
    更限制異議人確實漱口，違反正常酒測程序，導致異議人權
    利嚴重受損。又執勤員警對異議人實施酒測，於異議人吐氣
    後，等了好幾分鐘，酒測儀器卻遲遲沒有數值出現，將近10
    分鐘之後，儀器始讀出數值0.3MG/L ，已有嚴重異常現象。
    而任何儀器都可能在無法預知之情況下出現異常或故障，即
    便是經過檢驗合格的儀器，只能證明其正常測試結果之準確
    性，並不代表該儀器永不故障或失誤，加上以前也有儀器因
    檢測過久發生烏龍的情況，故以此有異常過程之儀器認定異
    議人當時呼氣酒精濃度超過標準，實難令人心服等語。
三、按汽車駕駛人飲用酒類或其他類似物後其吐氣所含酒精濃度
    超過每公升0.25毫克或血液中酒精濃度超過百分之0.05以上
    者，不得駕車，道路交通安全規則第114 條第2 款定有明文
    。又汽車駕駛人，駕駛汽車經測試檢定，酒精濃度超過規定
    標準者，處1 萬5 千元以上6 萬元以下罰鍰，並當場移置保
    管該車輛及吊扣其駕駛執照1 年，道路交通管理處罰條例第
    35條第1 項第1 款亦規定明確。
四、經查：
（一）本件異議人即受處分人甲○○於95年9 月23日23時54分許
      ，駕駛車號787-MB號營業小客車，行經臺北市○○○路○
      段處，因有「酒精濃度過量駕車（呼氣值0.30MG/L）」之
      違規行為，經臺北市政府警察局內湖分局交通分隊執勤員
      警製單當場舉發，指定應到案日期為95年10月8 日，嗣異
      議人依限到案後，提出申訴，經原經處分機關函請舉發單
      位查復，並綜合相關資料審查結果，認上開違規屬實，遂
      依道路交通管理處罰條例第35條第1 項第1 款之規定，裁
      處罰鍰19,500元，並吊扣其駕駛執照1 年等情，此有舉發
      通知單、酒精濃度測試單、臺北市交通事件裁決所交通違
      規罰鍰收據、駕駛執照吊扣執行單、申訴書、臺北市政府
      警察局內湖分局95年10月31日北市警內分交字第09533656
      700 號書函、違反道路交通管理事件裁決書各1 件附卷可
      稽。
（二）異議人雖以上揭情詞置辯，對原處分機關之裁決處分聲明
      異議。惟查：本件執勤員警當時使用之呼氣酒精測試器（
      器號4874/040961 ），於94年10月6 日通過經濟部標準檢
      驗局檢定合格，有效期限為1 年或1,000 次，有臺北市政
      府警察局內湖分局96年1 月25日北市警內分交字第096302
      85300 號函附之經濟部標準檢驗局檢定合格證書、維保紀
      錄單等影本各1 件附卷可稽。而依酒精濃度測試單所載，
      本件施測日期為95年9 月23日，案號為452 （檢定後使用
      第452 次），均未逾上開有效期限，應認具有客觀之正確
      性，是行政機關依該測試器操作所得之檢測值，採為認定
      事實及裁罰之基礎，難認無據。參以異議人亦坦承有飲用
      酒類，於施測前擬拿水飲用，嗣將口中之沾水吐掉，在執
      勤員警提示之漱口證明單據上簽名，且於施測後當場簽名
      收受舉發通知單等情，益徵異議人當時確有飲酒後酒精濃
      度超過規定標準之違規事實，且執勤員警當時實施之酒測
      程序亦無違法或不當情形。異議人事後片面指摘執勤員警
      之施測程序，及質疑該測試器之客觀正確性，顯屬推諉卸
      責之詞，不足採信。
（三）從而，本件舉發單位認異議人有「酒精濃度過量駕車（呼
      氣值0.30MG/L）」之違規事實，當場製單舉發，經異議人
      依限到案提出申訴後，原處分機關依道路交通管理處罰條
      例第35條第1 項第1 款及違反道路交通管理事件統一裁罰
      基準表之規定，裁處罰鍰19,500元，並吊扣其駕駛執照1
      年，均屬有據，核無違法或不當之處。異議人徒憑前詞，
      對原處分機關所為之裁決處分聲明異議，為無理由，應予
      駁回。
五、依道路交通管理處罰條例第87條第2 項、道路交通案件處理
    辦法第19條，裁定如主文。
中　　華　　民　　國　　96　　年　　2 　　月　　12　　日
                  交通法庭　法　官　朱嘉川
以上正本證明與原本無異。
如不服本裁定應於送達後5 日內向本院提出抗告狀。
                            書記官　陳聖儒
中　　華　　民　　國　　96　　年　　2　　 月　　12　　日
